臺灣士林地方法院民事裁定
111年度續字第3號
請  求  人  陳大成  
            陳豐年  
共      同
代  理  人  王立中律師
相  對  人  潘勇霖  
上列當事人間因本院109年度移調字第201號遷讓房屋等事件於民
國109年10月7日調解成立後，請求人請求繼續審判，本院裁定如
下：
    主  文
請求駁回。
請求費用由請求人負擔。
    理  由
一、請求意旨略以：兩造間請求遷讓房屋事件，雖經本院於民國
    109年10月7日以109年度移調字第201號成立調解（下稱系爭
    調解），約定伊於110年1月7日以前將臺北市○○區○○路000巷
    0弄0號房屋（下稱系爭房屋）之房屋稅籍變更為第三人即被
    告母親鍾月娥，相對人於伊完成前揭事項之同時，給付伊新
    臺幣70萬元，以取得系爭房屋之事實上處分權，惟系爭調解
    並未約定兩造就系爭房屋須共同申報契稅，復因相對人拒絕
    共同申報契稅而無法履行，該調解顯已違反契稅條例第16條
    第1項之強制規定，應屬無效，爰依民事訴訟法第420條之1
    第4項準用第380條第2項規定，請求繼續審判等語。
二、按第一審訴訟繫屬中，得經兩造合意將事件移付調解。前項
    情形，訴訟程序停止進行。調解成立時，訴訟終結。移付調
    解有無效或得撤銷之原因者，準用第380條第2項規定，得請
    求繼續審判，民事訴訟法第420條之1第1項、第2項、第4項
    前段分別定有明文。又當事人以移付調解有無效或得撤銷之
    原因，請求繼續審判，應於30日之不變期間內提起，該期間
    自調解成立之日起算，其原因發生或知悉在後者，均自知悉
    時起算，民事訴訟法第420條之1第4項準用同法第380條第2
    項、第4項及第500條第1項、第2項規定（最高法院109年台
    聲字第2486號裁定意旨參照）。再按當事人請求繼續審判，
    應表明請求繼續審判之原因，及關於遵守不變期間之證據，
    如未表明，其請求即為不合法，無庸命其補正，得逕以裁定
    駁回之（最高法院102年度台抗字第1114號裁定意旨參照）
    。
三、經查，兩造間請求遷讓房屋等事件，經兩造合意而移付調解
    ，於109年10月7日經調解委員調解而在本院成立系爭調解，
    有系爭調解之調解筆錄（下稱系爭調解筆錄，見本院卷第24
    、25頁）可稽，並經本院職權調取該調解卷宗確認無訛，惟
    請求人遲於111年1月5日（見本院卷第10頁所附本院收狀章
    ）始向本院請求繼續審判，顯已逾30日不變期間。再觀諸請
    求人提出之相對人於109年12月28日寄發北投存證號碼00159
    3號存證信函，其上已明確表示無法執行系爭調解筆錄所載
    辦理系爭房屋過戶等相關事宜等語（見本院卷第26至28頁）
    ，足見請求人至遲在同年月29日收受（見本院卷第26頁所附
    鼎禎國際律師事務所之收文章、本院卷第33頁）該存證信函
    時，已知悉兩造無法依契稅條例第16條第1項規定，共同申
    報契稅，換言之，請求人至遲於斯時已知悉其所據以主張系
    爭調解無效之事由，是請求人於111年1月5日向本院請求繼
    續審判，亦已逾30日之不變期間。此外，請求人復未提出其
    他遵守不變期間之證據，揆諸前開說明，其請求繼續審判為
    不合法，應以裁定駁回之。
四、爰裁定如主文。
中　　華　　民　　國　　111 　年　　2 　　月　　24　　日
                  民事第一庭  法  官　黃筠雅
以上正本係照原本作成。
如對本裁定抗告，應於裁定送達後10日內向本院提出抗告狀，並
繳納抗告費新臺幣1,000 元。
中　　華　　民　　國　　111 　年　　2 　　月　　24　　日
　　　　　　　　　            書記官  陳芝箖